SERGIO GONZÁLEZ

DISEÑADOR GRÁFICO

INFORMACIÓN PERSONAL

Hola, mi nombre es Sergio González soy diseñador gráfico con experiencia en el desarrollo de piezas tanto digitales como impresas, campañas BTL, diseño editorial, modelado 3D y algo de animación.

Gracias a mi formación académica y profesional tengo la capacidad para desarrollar proyectos desde la comunicación visual, sustentados de manera conceptual y que respondan a las necesidades del cliente y a los requerimientos del mercado.

EXPERIENCIA

ADWORKS

DISEÑADOR GRÁFICO®

ENERO 2020 - ACTUALMENTE

Encargado de el diseño de piezas para las redes sociales, Gifs y animaciones para marcas como Besuto, UltraZx, Ultrapharma y Parkes Colombiano.

FREELANCE

DISEÑADOR GRÁFICO

JULIO 2019 - ENERO 2020

Trabajo independiente creando piezas gráficas y arte finalizando de archivos para impresión, también editando sitios web y vídeos para empresas como Marcas Virales Studio y Beat Marcas Vitales.

MARCAS VITALES BMV

DISEÑADOR GRÁFICO

OCTUBRE 2018 - JULIO 2019

Diseñador gráfico InHouse en la compañia Winner Group. Encargado del desarrollo de piezas digitales e impresas y animaciones para las campañas desarrolladas en los diferentes casinos a nivel nacional.

GRUPO INNVENTA

DISEÑADOR GRÁFICO

FEBRERO 2017 - OCTUBRE 2018

Responsable del desarrollo gráfico de las propuestas para eventos y activaciones BTL, arte finalizado, material POP, para clientes como Bavaria, Universal, Kimberly Clark, Mathiesen Colombia, entre otras.

PLANETA PRODUCCIONES LTDA

DISEÑADOR GRÁFICO

MAYO 2016 - FEBRERO 2017

Entre las funciones del cargo se encontraba diseñar material P.O.P, conceptualizar y ambientar activaciones BTL, espacios publicitarios para marcas como Coors Light, Postobón, Huggies.

FELCAR EDITORES

DISEÑADOR GRÁFICO

OCTUBRE 2014 - FEBRERO 2016

Como diseñador gráfico se tuvo la oportunidad de diagramar, ilustrar textos escolares, diseño corporativo, creación de piezas publicitarias y arte finalización de archivos para impresión.

EDUCACIÓN

CORPORACIÓN ESCUELA DE ARTES Y LETRAS

TÉCNICO PROFESIONAL EN DISEÑO GRÁFICO

03 FEB. 2014 - 10 OCT. 2016

DIPLOMADO EN DIRECCIÓN DE ARTE

NOGMA - ESCUELA DE CREATIVIDAD E INNOVACIÓN

06 JUL. 2020 - ACTUALMENTE

IDIOMAS KIRON

INGLÉS PREINTERMEDIO

ABR. 2016

CURSO DE ACTUALIZACIÓN INTEGRAL

NOGMA - ESCUELA DE CREATIVIDAD E INNOVACIÓN

02 JUN. 2020 - 23 JUN. 2020

SKILLS













CONTACTO



(+57) 305 75132 38



hola@sergiografico.com sergio.gnzlz@gmail.com



www.sergiografico.com